# 收回实质上构成对境外经营净投资的外币货币性项目的会计处理。

提问人：13757187143 时间：2021-03-17 15:12:20
A公司与其子公司B公司之间，存在“实质上构成对境外经营净投资的外币货币性项目”，历史上汇率变动而产生的汇兑差额，均列入所有者权益”外币报表折算差额”项目。 2020 年A公司部分收回“实质上构成对境外经营净投资的外币货币性项目”。
问：是否视同部分处置境外经营进行处理，即原先计入”外币报表折算差额”的汇兑损益部分是否部分结转至当期损益？
个人认为应按照视同部分处置境外经营处理。
《企业会计准则讲解 》（ 2010 ）规定的境外经营的处置包括“返还股东”，即撤资应属于“境外经营的处置”。而“实质上构成对境外经营净投资的外币货币性项目”，在合并报表层面，已比照”权益投资”处理，汇兑差额计入”外币报表折算差额”，故”收回实质上构成对境外经营净投资的外币货币性项目“时，应保持会计处理前后逻辑的一致性，比照”撤资“处理。即按处置净资产的比例（视同“实质上构成对境外经营净投资的外币货币性项目”为B公司的净资产的一部分）计算处置部分的外币报表折算差额，转入处置当期损益。
相关规定：
《企业会计准则讲解 》（ 2010 ）
第二十章 外币折算
第四节 外币财务报表的折算
三、境外经营的处置
企业可能通过出售、清算、返还股东或放弃全部或部分权益等方式处置其在境外经营中的利益。 企业应在处置境外经营的当期，将已列入合并财务报表所有者权益的外币报表折算差额中与该境外 经营相关部分，自所有者权益项目转入处置当期损益。如果是部分处置境外经营，应当按处置的比例计算处置部分的外币报表折算差额，转入处置当期损益。
《企业会计准则第 19 号——外币折算》应用指南（ 2006 ）
二、汇兑差额的处理
（四）实质上构成对境外经营净投资的外币货币性项目
企业编制合并财务报表涉及境外经营的，如有实质上构成对境外经营净投资的外币货币性项目，因汇率变动而产生的汇兑差额，应列入所有者权益”外币报表折算差额”项目；处置境外经营时，计入处置当期损益。

回答人：chenyiwei
不应这样理解。虽然部分收回了实质上构成对境外经营净投资的外币货币性项目，但该部分其他综合收益（外币折算差额）仍继续保留，要到丧失对B公司控制权时才能重分类到投资收益。